

CONTACT

Adres:

Langebrug 66, 2311 TM Leiden

Telefoon:

06-10557010

Email:

gkoreman.m@gmail.com

Linkedin:

linkedin.com/in/mauricekoreman

OPLEIDING

- Bachelor informatica, Hogeschool Leiden (2017 – heden)
- Minor Data Science for Business Improvement, Haagse Hogeschool (2022)
 - o In opdracht van PostNL hun machine learning algoritme uitlegbaar gemaakt
- HAVO Tweetalig, Werenfridus Hoorn (2017)

CERTIFICATEN

- Cambridge FCE Engels certificate
- IGCSE Business Studies certificate

MAURICE KOREMAN

STUDENT

PROFIEL

Webdeveloper gespecialiseerd in front-end ontwikkeling en UX design. Ervaring in alle fasen van de ontwikkeling in dynamische webprojecten. Goede fundering in verschillende talen en frameworks waaronder HTML5, CSS, JavaScript en React. Oplossingsgerichte werker en altijd bezig met mijn kennis uit te breiden en op de hoogte te blijven van de nieuwste ontwikkelingen van de informatica wereld. Ik ben nieuwsgierig van aard en beschik over goede communicatie skills.

WERKERVARING

Webdeveloper, CSTM

SEPTEMBER 2021 - HEDEN

Algemeen vennoot, Lead developer

- Aansturen en begeleiden van applicatie ontwikkeling
- Verantwoordelijk voor beheer en ontwikkeling van software applicaties

Applicatie ontwikkelaar, OneTwoModel

SEPTEMBER 2020 - FEBRUARI 2021

Stagiair Applicatie Ontwikkelaar

- De Springboard applicatie ontworpen, zowel de grafische ontwerpen als de UX
- Verantwoordelijk voor het ontwikkelen van de applicatie in React Native
- Gebruikerstesten uitgevoerd en onderzoek gedaan naar de gebruiksvriendelijkheid.

Student aan huis

SEPTEMBER 2019 - JULI 2020

Werknemer

• Thuishulp voor het oplossen van technische hard- en softwareproblemen

SKILLS

- HTML5/CSS3/Sass
- JavaScript
- ReactJS
- React Native (expo)
- Adobe XD
- Responsive Webdesign
- Git
- Firebase